臺灣高等法院臺中分院刑事裁定　　　　　100年度抗字第350號
抗　告　人
即 受 刑人　謝燕欣
上列抗告人因定應執行刑案件，不服臺灣臺中地方法院一００年
度聲字第一０一一號中華民國一００年三月十四日所為裁定（聲
請案號：一００年度執聲字第五六九號），提起抗告，本院裁定
如下：
    主  文
抗告駁回。
    理  由
一、本件抗告意旨如附件刑事抗告狀所載。
二、按刑法第五十一條第五款規定，數罪併罰，分別宣告其罪之
    刑，依左列各款定其應執行者：宣告多數有期徒刑者，於各
    刑中之最長期以上，各刑合併之刑期以下，定其刑期。但不
    得逾三十年。同法第五十三條規定，數罪併罰，有二裁判以
    上者，依第五十一條之規定，定其應執行之刑。次按，「定
    執行刑之立法意旨，一方面為執行刑之便利，他方面係為受
    刑人之利益」（最高法院八十四年度台非字第四五二號判決
    意旨參照）。且法律上屬於自由裁量事項，尚非概無法律性
    之拘束，在法律上有其外部界限及內部界限。前者法律之具
    體規定，使法院得以具體選擇為適當裁判，此為自由裁量之
    外部界限。後者法院為自由裁量時，應考量法律之目的，法
    律秩序之理念所在，此為自由裁量之內部界限。法院為裁判
    時，二者均不得有所踰越。在數罪併罰而有二裁判以上，應
    定其應執行刑之案件，法院所為刑之酌定，固屬自由裁量事
    項，然對於法律之內、外部界限，仍均應受其拘束（最高法
    院九十四年度臺非字第二十一號判決意旨參照）。
三、經查，本件抗告人所犯如原審裁定附表所示之罪，先後經臺
    灣臺中地方法院判處如原審裁定附表所示之刑，均經分別確
    定，如原審裁定附表所示各判決書及臺灣高等法院被告前案
    紀錄表在卷可稽，嗣經檢察官聲請定其應執行之刑，原審法
    院經審核卷證結果，認其聲請為正當，依刑事訴訟法第四百
    七十七條第一項，刑法第五十三條、第五十一條第五款之規
    定，裁定其應執行刑為有期徒刑七月，如易科罰金，以新臺
    幣一千元折算壹日。其所定應執行刑係各宣告刑中之刑期最
    長之有期徒刑五月以上，各刑合併之有期徒刑八月以下之範
    圍內，符合外部性界限及內部性界限，亦無違反比例原則及
    罪責相當性原則，經核於法並無不當，量刑尚稱妥適，難謂
    有過重失當之處。本件抗告人其抗告意旨所稱無錢繳納易科
    罰金，請求法官判輕一點等語，其情固值憐憫，惟關於抗告
    人是否有無資力足以繳納罰金，並非原審法院就抗告人定應
    執行刑所應考量之因素，是原審法院之裁定於無明顯不當違
    法之情形下，本院即得就原審法院定應執行刑裁量權之職權
    行使予以尊重。況且，本件抗告人是否其情可憫，能否達於
    減輕其刑等實體上審酌之情形，亦非本院抗告程序所能審酌
    之範圍，是抗告人其抗告並無理由，應予駁回。
四、據上論結，應依刑事訴訟法第四百十二條，裁定如主文。
中    華    民    國   100    年    4     月    19    日
            刑事第三庭   審判長法  官  王  增  瑜
                               法  官  唐  光  義
                               法  官  曾  佩  琦
以上正本證明與原本無異。
不得再抗告。
                               書記官  陳  玫  伶
中    華    民    國   100    年    4     月    19    日